【裁判字號】    97,易,116
【裁判日期】    970522
【裁判案由】    竊盜
【裁判全文】
臺灣花蓮地方法院刑事判決               97年度易字第116號
公  訴  人  臺灣花蓮地方法院檢察署檢察官
被      告  戊○○
                    號（現於臺灣臺東戒治所戒治中）
            乙○○
            丙○○
上列被告等因竊盜案件，經檢察官提起公訴（97 年度偵字第188
號），本院判決如下：
    主  文
戊○○、乙○○、丙○○結夥三人以上竊盜，均累犯，戊○○處
有期徒刑拾月，乙○○、丙○○各處有期徒刑捌月。
    事  實
一、戊○○前曾於民國95年間因竊盜案件，經本院分別有期徒刑
    6月、4月確定，並定其應執行刑為有期徒刑8月，於96年3月
    3日易科罰金執行完畢；乙○○前曾於94 年間因違反毒品危
    害防制條例案件，經本院分別判處有期徒刑8月、6月確定，
    並定其應執行刑為有期徒刑1年1月，於95年10月24日縮刑期
    滿執行完畢；丙○○前曾於82年間因違反麻醉藥品管理條例
    案件，經最高法院判處有期徒刑6年6月確定，又於84年間因
    違反麻醉藥品管理條例，經本院判處有期徒刑7 月確定，經
    合併執行，於87年7 月16日縮短刑期假釋出監，假釋期間復
    於90年間因違反毒品危害防制條例案件，經本院判處有期徒
    刑4月確定，嗣撤銷假釋後合併執行殘刑，於94年12月7日縮
    刑期滿執行完畢。戊○○、乙○○、丙○○均不知悔改，竟
    共同基於意圖為自己不法所有之犯意聯絡，並與不知情之甲○○，於96年9月30日下午4時30分許，在花蓮縣新城鄉○○○街6巷2號，共同竊取丁○○所有之白鐵工作台、置物台。
    得手後，因該日適逢週日，無法前往資源回收廠變賣。戊○○等4 人遂將竊得之贓物載至戊○○舅舅陳朝和在花蓮縣新
    城鄉○○村○○街12巷5 號住處後方存放。迨翌日（即同年
    10月1 日），再由戊○○、乙○○、丙○○，將竊得之贓物
    以怪手壓扁後，載至北埔舊貨商廢棄物資源回收場，由乙○○出售予不知情之巫有盛，嗣為警循線而查知上情。
二、案經花蓮縣警察局新城分局報請臺灣花蓮地方法院檢察署檢
    察官偵查起訴。
    理  由
一、按被告以外之人於審判外之言詞或書面陳述，除法律有規定
    者外，不得作為證據。又被告以外之人於審判外之陳述，經
    當事人於審判程序同意作為證據，法院審酌該言詞陳述或書
    面陳述作成時之情況，認為適當者，亦得為證據。當事人、
    代理人或辯護人於法院調查證據時，知有第159條第1項不得
    為證據之情形，而未於言詞辯論終結前聲明異議者，視為有
    前項之同意，刑事訴訟法第159條第1項及第159條之5分別定
    有明文。被告3 人於警詢所為之供述，對彼此間而言仍為被
    告以外之第三人，本質上屬於證人，然被告於本院準備程序
    時均對彼此間於警詢、偵查中所言，及證人甲○○於警詢時
    證據能力表示同意作為證據而無意見，迄至本案言詞辯論終
    結前亦未聲明異議，本院審酌該等言詞陳述作成之情況，核
    無違法取證及證明力明顯過低之瑕疵，亦認為以之作為證據
    為適當而具有證據能力。
二、上開犯罪事實業據被告戊○○坦承不諱，核與證人丁○○、
    巫有盛於警詢時所證述之情節大致相符，且有照片10張、廢
    棄物資源回收切結書在卷可稽，自堪認被告戊○○竊盜部分
    與其自白相符而足認定。訊據被告乙○○、丙○○固均坦承
    有於96年9 月30日，至花蓮縣新城鄉○○○街6巷2號，搬運
    白鐵工作台、置物台至花蓮縣新城鄉○○村○○街12巷5 號
    住處後方存放，並於翌日將上開物品載往花蓮縣秀林鄉秀林
    村某工寮，以怪手將贓物壓扁後，再載至北埔舊貨商廢棄物
    資源回收場出售，惟均矢口否認有結夥竊盜之犯行，並均辯
    稱：並不知道東西是偷來的云云，惟查：
    (一)證人即被告戊○○於警詢時即供稱：係被告乙○○騎車閒
      逛時，發現花蓮縣新城鄉○○○街6巷2號有本案白鐵工作
      台、置物台等語（參警卷96年10月16日筆錄），就本案所
      竊得之物品，係乙○○所發現一情，已證述至為明確。核
      與被告乙○○於警詢時亦自承：係其騎機車發現後，心想
      若拿至資源回收場販賣，可貼補家用，才向被告戊○○說
      ，並邀被告丙○○協助，由被告丙○○找不知情之甲○○
      協助搬運等語（參警卷96年10月11日筆錄）。被告戊○○
      雖於本院審理時結證翻稱：本案係其1 人所為云云。然被
      告乙○○、丙○○均坦承確有在上述時、地搬運被害人丁○○之白鐵工作台、置物台並持往資源回收場販賣等情，
      而被告戊○○竟於本院審理時供稱：被告乙○○並未前往
      花蓮縣新城鄉○○○街6巷2號，且就被告乙○○是否有前
      往資源回收場一情，先後為不同之陳述（參本院卷第79頁
      至第80頁），足見被告戊○○於本院審理時之證述本案僅
      其1 人所為云云，顯屬迴護被告乙○○之詞，已難採信。
      再輔以被告戊○○與被告乙○○甫結婚未幾，2 人感情極
      佳，為被告戊○○於本院審理時證述在卷，則被告戊○○
      理應無於警詢時刻意攀誣被告乙○○之理。被告乙○○既
      先發現贓物可眅售至資源回收場，且又自始始終參與其中
      ，甚且於竊得上開白鐵工作台、置物台後仍由其出面持往
      資源回收場販賣，其確有竊盜之犯意及犯行，應堪認定。
      是被告乙○○上開辯解，無非臨訟卸責之詞，不足採信。
    (二)被告丙○○雖亦否認知悉所竊之白鐵工作台、置物台係他
      人之物，然證人即被告戊○○於警詢時已供承與被告丙○○為國中同學，平常即有金錢往來；被告乙○○則於警詢
      時亦供稱：係被告戊○○打電話找被告丙○○搬運物品等
      語（參警卷10月1 日筆錄），顯見被告戊○○與丙○○應
      關係至為密切。又依卷現場照片可知，花蓮縣新城鄉○○○街6巷2號係一未有人居之空屋，顯已非被告戊○○之住
      處，被告進入搬運物品且又將之售往資源回收場，苟如被
      告丙○○所言，與被告戊○○並不熟識而僅係單純受僱前
      往搬運物品，被告丙○○竟未加以詢問物品來源。甚且於
      警詢時，猶一再否認於96年9 月30日有前往花蓮縣新城鄉
      ○○○街6巷2號，則若被告丙○○確實不知情，又為何未
      能坦然說明，顯見被告丙○○所辯亦不合情理而難以採信
      。至被告戊○○於本院審理時所證稱：與被告丙○○平日
      並未聯絡，係在佳民村路上湊巧遇，且曾經在加灣看見被
      告丙○○有在幫別人搬東西，所以才會找他幫忙，前往花
      蓮縣新城鄉○○○街6巷2號時，只有自己前往云云，不僅
      先後已有不一，甚且亦與常情相悖，核亦係迴護被告丙○○之詞，難以採信。
    (三)綜上所述，被告戊○○、乙○○所言先後均有不一，甚且
      被告戊○○於本院審理時所述之證詞亦有先後矛盾之處，
      顯係為迴護被告乙○○、丙○○所為均難以採信。被告戊○○、乙○○為夫妻關係，應無相互誣陷之理，是渠等於
      警詢時之供述應堪憑採，至被告丙○○始終參與其中，對
      被告戊○○、乙○○之竊盜犯行，應至為明瞭，所辯無非
      臨訟卸責之詞，不足採信。被告犯行均堪認定，自應依法
      論科。
三、核被告所為，均係犯刑法第321條第1項第4 款之結夥三人以
    上加重竊盜罪。被告3 人就上揭加重竊盜犯行，有犯意聯絡
    及行為分擔，為共同正犯。查被告戊○○前曾於95年間因竊
    盜案件，經本院分別有期徒刑6月、4月確定，並定其應執行
    刑為有期徒刑8月，於96年3月3 日易科罰金執行完畢；被告
    乙○○前曾於94年間因違反毒品危害防制條例案件，經本院
    分別判處有期徒刑8月、6月確定，並定其應執行刑為有期徒
    刑1年1月，於95年10月24日縮刑期滿執行完畢；被告丙○○
    前曾於82年間因違反麻醉藥品管理條例案件，經最高法院判
    處有期徒刑6年6月確定，又於84年間因違反麻醉藥品管理條
    例，經本院判處有期徒刑7月確定，經合併執行，於87年7月
    16日縮短刑期假釋出監，假釋期間復於90年間因違反毒品危
    害防制條例案件，經本院判處有期徒刑4 月確定，經撤銷前
    開假釋後合併執行，於94年12月7 日縮刑期滿執行完畢，有
    被告3人之臺灣高等法院被告前案紀錄表在卷可查，渠等於5
    年內再犯本件有期徒刑以上之罪，均為累犯，皆應依刑法第
    47條第1項之規定，加重其刑。爰審酌被告3人均有多項前科
    ，素行非佳，本案結夥3 人犯罪，犯罪手段非輕，惟犯罪造
    成被害人財產損失情節非重，被告戊○○犯罪後尚知坦承犯
    行，及被告乙○○、丙○○仍一再否認犯行，態度不佳等一
    切情狀，分別量處如主文所示之刑。
據上論斷，應依刑事訴訟法第299條第1項前段，刑法第28條、第
321條第1項第4款、第47條第1項，判決如主文。
本案經檢察官孫源志到庭執行職務。
中    華    民    國    97    年    5     月    22    日
                  刑事第二庭    法  官  林恒祺
上列正本證明與原本無異。
如對本判決不服，應於送達後10日內，向本院提出上訴狀（上訴
狀應記載具體上訴理由並應抄附繕本）告訴人或被害人如對於本
判決不服者，應具備理由請求檢察官上訴，其上訴期間之計算係
以檢察官收受判決正本之日期為準。
中    華    民    國    97    年    5     月    23    日
                                書記官
附錄本判決論罪之法律條文：
中華民國刑法第321條第1項
（加重竊盜罪）
犯竊盜罪而有左列情形之一者，處6月以上、5年以下有期徒刑：
一、於夜間侵入住宅或有人居住之建築物、船艦或隱匿其內而犯
    之者。
二、毀越門扇、牆垣或其他安全設備而犯之者。
三、攜帶兇器而犯之者。
四、結夥三人以上而犯之者。
五、乘火災、水災或其他災害之際而犯之者。
六、在車站或埠頭而犯之者。


司法院資訊處製作；財團法人民間司法改革基金會備份。
